Images du répertoire du notaire Jérôme Duport pour l'étude XXVII
Archives nationales de France
Images du répertoire du notaire Jérôme Duport pour l'étude XXVII
7 juin 1727 - 15 octobre 1744
MC/RE/XXVII/3
Etude XXVII; Duport, Jérome
Le répertoire comporte 337 feuillets et fait partie d'un registre de 383 feuillets de papier manuscrits, hauteur 35 x largeur 23 cm, composé de 38 cahiers foliotés par le notaire. Le registre est en assez bon état. A signaler: des encarts aux feuillets :163 bis, 164 bis, 187 bis, 198 bis.
Archives nationales de France
Minutes et répertoires: la loi 2008-696 du 15 juillet 2008 relative aux archives a fixé à 75 ans à compter de la date de l'acte, ou à 25 ans à compter de la date du décès de l'intéressé si ce délai est plus bref, le délai de communication des minutes et répertoires des notaires; ce délai est porté à 100 ans à compter de la date de l'acte si le document se rapporte à un mineur (code du Patrimoine, articles L213-2, 4e d et 5e).
Autres documents de l'étude (dossiers de clients, comptabilité...): s'agissant d'archives privées, ces documents sont communicables selon les modalités fixées par le déposant ou le donateur.
Certains documents ne sont pas accessibles sous leur forme originale en raison de leur mauvais état de conservation.
Répertoire versé aux Archives nationales en 1939
Registre folioté en 2003 (foliotation non visible à l'écran)
Images des répertoires de l'étude XXVII
Archives de l'étude XXVII
répertoire d'officier public ministériel
- Répertoire chronologique pour la période du 7 juin 1727 au 15 octobre 1744, 7 juin 1727 - 15 octobre 1744; MC/RE/XXVII/3; 328 feuillets
  Le registre contient aussi le répertoire des minutes de déclarations au terrier de l'abbaye de Saint-Germain-des-Prés du notaire Nicolas Duport pour la période du 18 décembre 1704 au 20 mai 1727.
  Le répertoire contient les informations suivantes: 1. nature de l'acte passé en minute; 2. nom, prénom, domicile des parties; 3. date du jour.
  Il comporte deux parties: 1. la liste chronologique des actes 2. à partir du feuillet 328, le répertoire des minutes des déclarations au terrier de l'abbaye de Saint-Germain-des-Prés.
  répertoire
  - Liste chronologique des actes pour la période du 7 juin au 31 décembre 1727, 7 juin - 31 décembre 1727; 1 r°-12 r°; 12 feuillets
  - Liste chronologique des actes pour la période du 2 janvier au 31 décembre 1728, 2 janvier - 31 décembre 1728; 12 r°-39 r°; 28 feuillets
  - Liste chronologique des actes pour la période du 1er janvier au 31 décembre 1729, 1er janvier - 31 décembre 1729; 39 v°-58 r°; 20 feuillets
  - Liste chronologique des actes pour la période du 2 janvier au 31 décembre 1730, 2 janvier - 31 décembre 1730; 58 v°-78 r°; 21 feuillets
  - Liste chronologique des actes pour la période du 2 janvier au 31 décembre 1731, 2 janvier - 31 décembre 1731; 78 r°-97 r°; 20 feuillets
  - Liste chronologique des actes pour la période du 4 janvier au 31 décembre 1732, 4 janvier - 31 décembre 1732; 97 v°-114 r°; 18 feuillets
  - Liste chronologique des actes pour la période du 2 janvier au 31 décembre 1733, 2 janvier - 31 décembre 1733; 114 v°-131 r°; 18 feuillets
  - Liste chronologique des actes pour la période du 2 janvier au 31 décembre 1734, 2 janvier - 31 décembre 1734; 131 r°-145 r°; 15 feuillets
  - Liste chronologique des actes pour la période du 7 janvier au 31 décembre 1735, 7 janvier - 31 décembre 1735; 145 r°-158 r°; 14 feuillets
  - Liste chronologique des actes pour la période du 2 janvier au 31 décembre 1736, 2 janvier - 31 décembre 1736; 158 v°-171 r°; 14 feuillets
  - Liste chronologique des actes pour la période du 2 janvier au 30 décembre 1737, 2 janvier - 30 décembre 1737; 171 r°-187 r°; 14 feuillets
  - Liste chronologique des actes pour la période du 2 janvier au 31 décembre 1738, 2 janvier - 31 décembre 1738; 187 r°-202 v°; 16 feuillets
  - Liste chronologique des actes pour la période du 3 janvier au 30 décembre 1739, 3 janvier - 30 décembre 1739; 203 r°-219 v°; 17 feuillets
  - Liste chronologique des actes pour la période du 1er janvier au 31 décembre 1740, 1er janvier - 31 décembre 1740; 220 r°-241 r°; 22 feuillets
  - Liste chronologique des actes pour la période du 2 janvier au 31 décembre 1741, 2 janvier - 31 décembre 1741; 242 r°-266 r°; 25 feuillets
  - Liste chronologique des actes pour la période du 1er janvier au 30 décembre 1742, 1er janvier - 30 décembre 1742; 267 r°-287 v°; 21 feuillets
  - Liste chronologique des actes pour la période du 3 janvier au 31 décembre 1743, 3 janvier - 31 décembre 1743; 288 r°-309 v°; 22 feuillets
  - Liste chronologique des actes pour la période du 4 janvier au 15 octobre 1744, 4 janvier - 15 octobre 1744; 310 r°-328 v°; 19 feuillets
  - Liste chronologique des minutes des déclarations au terrier de l'abbaye de Saint-Germain-des-Prés pour la période du 11 juin 1727 au 30 décembre 1728, 11 juin 1727 - 30 décembre 1728; 374 v°-383 v°; 10 feuillets